最高法院刑事判決                              八十八年度台上字第七一六四號
    上  訴  人  甲○○
右上訴人因煙毒等罪案件，不服台灣高等法院高雄分院中華民國八十八年十月十二日
第二審判決（八十七年度上訴字第一二二七號，起訴案號：台灣高雄地方法院檢察署
八十六年度偵字第一六五○二號），提起上訴，本院判決如左：
    主  文
上訴駁回。
    理  由
一販賣毒品部分：
按刑事訴訟法第三百七十七條規定：上訴於第三審法院，非以判決違背法令為理由不
得為之，是提起第三審上訴，應以原判決違背法令為理由，係屬法定要件，且必須依
據卷內資料為具體之指摘，並足據以辨認原判決已具備違背法令之形式，始屬相當。
本件原判決關於上訴人甲○○販賣毒品部分，撤銷第一審之判決，改判仍論處上訴人
連續販賣毒品，處有期徒刑十年罪刑，已詳其所憑之證據及認定之理由，並說明上
訴人否認此部分之犯罪所持辯解，係推卸刑責之詞，不足採取；從形式上觀察，原判
決要無採證認事違背經驗法則、論理法則或理由不備之違法情形。上訴意旨就此部分
略稱：(一)陳建成之供詞，前後矛盾，有重大瑕疵，且與事實不符，顯不足採，又其於
偵查中供稱係請上訴人調海洛因，於第一審證稱海洛因係向不知姓名者購買，足見陳
建成係向別人購買海洛因。(二)陳建成前於台灣高雄地方法院八十五年度訴字第二三四
六號、八十六年度訴字第三二三二號之煙毒案件，於警訊時編造劇情，致第三人高向
受累；本件亦係陳建成誣指上訴人販賣毒品，上訴人之辯解，原判決不予採信，未說
明其理由。(三)上訴人於警訊之自白，非出於自由意識，顯非適法之證據，不能採為判
決基礎等語。惟查：供述證據，前後雖稍有參差或互相矛盾，事實審法院仍可本於經
驗法則並斟酌其他情形，作合理之比較，以定其取捨，其供述證據之一部真實者，事
實審予以採取而摒棄不實之部分，自非法所不許；本件證人陳建成於警訊及偵審中前
後供述雖稍有不同，但就基本事實之陳述，與事實相符，原審本於經驗法則，依推理
作用，採取其中與事實相符之部分作為判決基礎，並於原判決理由欄內詳為說明取捨
之理由，核與證據法則並無違背，上訴意旨(一)就原審採證認事之適法職權行使及判決
理由內已說明之事實，空言指摘，再為事實上之爭辯，不涉及原判決違背法令之問題
；上訴意旨(二)所指證人陳建成曾誣攀高向云云，核與本件無關，尚非依據卷內資料具
體指摘本件有何違背法令；又原判決理由欄乙－四已詳並未以上訴人之警訊筆錄作
為論罪證據，上訴人於原審主張警訊時被刑求，無調查必要；上訴意旨(三)仍執陳詞，
主張警訊之自白非出於自由意識云云，任意指摘原判決違背法令，俱不足據以辨認原
判決已具備違背法令之形式要件，應認上訴人此部分之上訴為違背法律上之程式，予
以駁回。
二施用第一級及第二級毒品部分：
查第三審上訴書狀，應述上訴之理由，其未述者，得於提起上訴後十日內補提理
由書於原審法院，已逾上述期間，而於第三審法院未判決前仍未提出上訴理由書狀者
，第三審法院應以判決駁回之，刑事訴訟法第三百八十二條第一項、第三百九十五條
後段規定甚明。本件上訴人施用第一級毒品部分，不服原審判決而提起上訴，並未
述理由，迄今逾期已久，於本院未判決前仍未提出，依上開規定其上訴自非合法。次
按刑事訴訟法第三百七十六條所列各罪之案件，經第二審判決者，不得上訴於第三審
法院，法有明文。本件上訴人施用第二級毒品部分，原審係依毒品危害防制條例第十
條第二項論處罪刑，核屬刑事訴訟法第三百七十六條第一款之案件，依首開說明，既
經第二審判決，自不得上訴於第三審法院，上訴人竟復提起上訴，顯為法所不許，俱
予駁回。
據上論結，應依刑事訴訟法第三百九十五條，判決如主文。
中      華      民      國    八十八    年     十二     月      十      日
                              最高法院刑事第一庭
                                  審判長法官  施  文  仁
                                        法官  張  淳  淙
                                        法官  林  永  茂
                                        法官  蕭  仰  歸
                                        法官  林  秀  夫
       右正本證明與原本無異
                                              書  記  官
中      華      民      國    八十八    年     十二     月     十六     日
